

Daniel BOUGNOGOLO BOUGNOGOLO Etudiant



Contact



20 ans

Camerounais



Célibataire

À propos de moi

Titulaire d'un DEUG en Sciences physique, j'officie parallèlement à mes études toujours dans les sciences physiques des missions liées à la restauration et au service traiteur. J'ai acquis durant ces missions une aptitude à transmettre des expériences unique à la clientèle par le biais de mes qualités immenses que sont la patience, la compréhension, la communication et mon sens de l'organisation.

Diplômes et Formations

DEUG Université Yaoundé I Yaoundé-Cameroun

De septembre 2020 à août 2021

BACCALAUREAT Lycée Bilingue de BAFIA BAFIA

De septembre 2017 à juin 2018

Expériences professionnelles

Branch Ambassador MTN Yaoundé-Cameroun

De juin 2020 à septembre 2020

- Rédiger et gérer les courriers, appliquer les normes en vigueur dans le cadre de missions quotidiennes auprès des services et de la direction
- Communiquer en interne et en externe de façon efficace afin de relayer au mieux la stratégie de l'entreprise.

Serveur en Restauration TCHOP AND DRINK Yaoundé

D'avril 2019 à juin 2019

- Effectuer les encaissements en calculant le montant de l'addition et en appliquant les procédures prévues selon le moyen de paiement.
- Servir les plats à table de façon personnalisée en s'assurant de la satisfaction tout au long du repas.

Compétences

Travail en équipe, Gestion du stress, Respect des règles, Capacités d'adaptation

Aptitude à la communication

Langues

Français **Anglais**

Informatique

WORD, EXCEL, POWERPOINT, WINDOWS, LINUX

PYTHON, HTML, JS, CSS

Voyages

Pays visité En vacances, road-trip, séjour

linguistique...

Un autre pays Avec le même genre de détails, ou non

Centres d'intérêt

Football, Cuisine

Lecture